【裁判字號】    95,抗,783
【裁判日期】    951226
【裁判案由】    拍賣抵押物
【裁判全文】
臺灣臺北地方法院民事裁定               95年度抗字第783號
抗  告  人  甲○○
相  對  人  國泰世華商業銀行股份有限公司
法定代理人  乙○○
上列抗告人因與相對人間聲請拍賣抵押物事件，抗告人對於民國
95年10月13日本院95年度拍字第1164號裁定提起抗告，本院裁定
如下：
    主  文
抗告駁回。
抗告程序費用新台幣壹仟元由抗告人負擔。
    理  由
一、按抵押權人於債權已屆清償期而未受清償者，得聲請法院拍
    賣抵押物，就其賣得價金而受清償，民法第873條第1項定有
    明文。又抵押權人依上開法條之規定，聲請法院裁定及抗告
    法院之裁定，僅依非訟事件程序，以審查拍賣抵押物許可與
    否，並無確定實體上法律關係存否之效力，如抵押人就債務
    之存否有爭執時，應由抵押人提起確認之訴，以資解決。
二、本件相對人主張：抗告人以如原裁定所示之不動產設定最高
    限額抵押權予相對人，以擔保聲請人所欠相對人之借款債務
    之清償；聲請人並於民國94年1 月31日向相對人借款，詎聲
    請人未依約清償，爰聲請裁定許可拍賣抵押物等情，已據提
    出抵押權設定契約書、他項權利證明書、土地及建物登記謄
    本、貸款契約書、補充條款約定影本、貸款資料查詢等為證
    ，原裁定予以准許，即無不合。
三、抗告意旨雖略以：其每月依貸款契約所應繳納之金額，性質
    上已包含本金、利息，二者不可分割繳納，相對人聲請拍賣
    抵押物，若係以抗告人未依約清償本金及利息為依據者，則
    應依兩造間貸款契約書第三章第四條第一項第六款、第二項
    約定，事先定合理期間通知抗告人，惟相對人並未能證明其
    已依約定期通知抗告人未依約清償利息一事，故抵押權所擔
    保之債務無從視為全部到期，自屬未屆清償期之債權，原審
    遽准拍賣裁定，顯已違誤等語。
四、經查，相對人係主張抗告人未依約攤還本金及利息，債務視
    為到期為由，抵押權擔保之債權已屆清償期，此除經相對人
    在拍賣抵押物聲請狀載明綦詳外，另有客戶貸款資料查詢在
    卷可稽（見原審卷第16至17頁）。抗告人對其未依約攤還本
    息亦不爭執，準此，依兩造間貸款契約書第三章第四條第一
    項第一款約定，抗告人顯有未依約清償本金之情事，此情形
    相對人無庸事先通知抗告人，債務即得視為全部到期（見原
    審卷第12頁背面）。是故，相對人所為聲請，與首揭民法第
    873 條規定要件相符，本院自應為許可拍賣抵押物之裁定。
    抗告人所為抗告，為無理由，應予駁回。
五、據上論結，本件抗告為無理由，依非訟事件法第46條、第21
    條第2項，民事訴訟法第495條之1第1項、第449條第1項、第
    78條，裁定如主文。
中    華    民    國    95    年    12    月    26    日
                  民事第三庭  審判長法  官  吳光釗
                                    法  官  管靜怡
                                    法  官  賴錦華
以上正本係照原本作成。
得於十日內以違背法令為理由，委任律師為訴訟代理人，向本院
提出再抗告（對於費用之裁定，不得獨立聲明不服）。
中    華    民    國    95    年    12    月    26    日
                                    書記官  林桂玉


司法院資訊處製作；財團法人民間司法改革基金會備份。
